【裁判字號】    89,易緝,114
【裁判日期】    890704
【裁判案由】    恐嚇取財
【裁判全文】
台灣台中地方法院刑事判決                        八十九年度易緝字第一一四號
    公  訴  人  台灣台中地方法院檢察署檢察官
    被      告  乙○○
右列被告因恐嚇取財等案件，經檢察官提起公訴（八十八年度偵字第六六五四號），
本院判決如左：
    主  文
乙○○無罪。
    理  由
一、公訴意旨略以：被告王守生（業已死亡，並經本院為不受理判決）與林龍儒及乙○○（原名林榮煌），共同基於為自己不法所有之犯意聯絡，於民國（下同）八
    十八年一月一日凌晨一時許，在台中市○○路五二之六六號，竊取丙○○所有車
    牌號碼ＲＧ─３８６６號自用小客車，得手後，於同年月三日，因丙○○前開自
    用小客車擋風玻璃上貼有其行動電話號碼，王守生復以乙○○申請，林龍儒交其
    使用，電話號碼為０９３６─２５８５１１號之行動電話，向丙○○恐嚇：如要
    取回車子，須交付贖款新台幣（下同）六萬元，並向丁○○（丙○○因故將該事
    委託丁○○處理）恐嚇：如欲取回車子，須將四萬元匯入陳玉峰台灣省合作金庫
    五權分行0000000000000號之帳戶，否則要將車子解體等語，致丁○○心生畏懼，而依約匯款，得款後王守生等人仍未將該車歸還。嗣因丙○○之
    行動電話上，顯示對方來電號碼而循線查獲上情，因認被告乙○○與王守生、林
    龍儒共犯竊盜、恐嚇取財罪嫌云云。
二、按犯罪事實應依證據認定之，無證據不得推定其犯罪事實，又不能證明被告犯罪
    者，應諭知無罪之判決，刑事訴訟法第一百五十四條、第三百零一條第一項前段
    分別定有明文。
三、公訴人認被告涉犯竊盜、恐嚇取財罪嫌，無非係以告訴人丙○○與丁○○之指訴
    ，及被告為行動電話門號之申請人，有遠傳電信股份有限公司（下簡稱遠傳公司
    ）行動電話基本資料表在卷可按，伊將該行動電話門號任由被告王守生、林龍儒
    犯罪使用，足徵伊與被告王守生、林龍儒間有犯意聯絡與行為分擔，因認其有上
    開犯行云云，固非無據。然訊據被告乙○○堅詞否認有竊盜、恐嚇取財犯行，辯
    稱：伊原名林榮煌，因生意不佳所以於八十七年六、七月間改名，改名前之林榮
    煌身分證曾在七、八年前在桃園縣遺失，更名為乙○○後之身分證也曾在八十七
    年十二月份遺失，一星期後有前往申請補發，伊並不認識公訴人所指之人，且也
    從未前往台中縣太平市或台北市松山區，也未向遠傳公司申請該支行動電話等詞
    。經查：告訴人丙○○所有車牌號碼ＲＧ─３８６６號自用小客車係於八十八年
    一月一日凌晨一時許在台中市○○路五二之六六號失竊，同月三日犯罪嫌疑人遂
    利用丙○○前開自用小客車擋風玻璃上貼有其行動電話號碼，而以乙○○申請之
    ０９３６─２５８５１１號行動電話，向丙○○及丁○○恐嚇需交錢贖車等情，
    業據告訴人丙○○、丁○○迭於警訊及檢察官偵訊時指訴綦詳，有各該訊問筆錄
    在卷可按，復有車輛竊盜、車牌失竊資料個別查詢報表─查詢車輛認可資料一紙
    附卷可稽，惟警、偵訊時唯一到場應訊之被告王守生堅詞否認有何竊盜、恐嚇取
    財犯行，雖其業已死亡而無法針對其有無為該等犯行做一刑事上判斷，然其於警
    訊時陳稱：該只行動電話乃林龍儒於八十八年一月二十日左右交付伊使用，伊又
    於一月二十五日左右交給伊弟甲○○使用，但不知該行動電話為何人所有等詞，
    於檢察官偵訊時復供稱：該行動電話卡片是伊在計程車上撿來的，因為伊以開計
    程車為業等語，雖被告王守生前後供詞不一，然其始終均未提及認識被告乙○○
    該人，且告訴人丙○○、丁○○依約匯款後，前往取款之人乃林龍儒身邊之人，
    業經王守仁辨認照片屬實，而查獲當時該支行動電話確係由被告王守生之弟甲○○使用中，業經證人甲○○具結證明在卷；且於警局中，經告訴人丙○○、丁○○當場與被告王守生電話聯絡，經其等辨識結果，丙○○、丁○○堅決指稱：車
    輛遭竊後以電話恐嚇取財之聲音即為王守生無誤，並非被告乙○○，而王守生、
    甲○○並堅稱不認識被告乙○○；末再調閱系爭行動電話服務申請書其上筆跡，
    經被告乙○○堅詞否認為其所有，而命被告當場書寫更名前姓名「林榮煌」與一
    至十阿拉伯數字各二十遍，申請書上字跡與被告當庭快速書寫之字跡顯然不同，
    非出自同一人之手筆，至為灼然；被告復提出其所有身分證件曾遭遺失之補領國
    民身分證申請書一紙在卷佐參。從而，公訴人所提上開證據充其量僅能證明犯罪
    嫌疑人利用被告遺失身分證件請領系爭行動電話，並以該行動電話聯絡告訴人交
    款贖車事宜，並不能證明被告有與王守生、林龍儒共犯竊車及恐嚇取財犯行，此
    外，尚無其他積極證據足資證明其有上開犯行，其犯罪不能證明，爰依法無罪之
    諭知。
四、據上論結，依刑事訴訟法第三百零一條第一項前段，判決如主文。
中    華    民    國    八十九    年      七        月      四          日
                                      台灣台中地方法院刑事第三庭
                                          法  官  賴妙雲
右正本證明與原本無異。
如不服本判決，應於送達後十日內向本院提出上訴狀(須附繕本)，上訴於台灣高等
法院台中分院。
                                        書記官
中    華    民    國    八十九    年      七        月         五       日


司法院資訊處製作；財團法人民間司法改革基金會備份。
